# 金融资产和金融负债的定义

提问人：doly 时间：2017-04-30 11:48:49
一方的金融资产是另一方的负债和权益，是对应的。为什么cas22第三条（三)将来需用或可用自身权益工具进行结算的非衍生工具合同，且根据该合同将收到可变数量的自身权益工具与第四条（三）金融负债，两者只有有一个不同就是前者是收到，后者是“交付”，都说自身权益工具，那么收到和交付的到底是哪一方的自身权益工具？

回答人：chenyiwei
收到和交付的都是发行方的自身权益工具。收到（赎回）和交付（发行）是针对同一标的的两类不同交易。如果收到或交付自身权益工具的数量是可变的，则表明持有方没有完全享有或承担对应的剩余收益和风险（如经营风险、公允价值变动风险等），所以虽然标的是发行方的自身权益工具，但这种情况对发行方而言仍然属于负债。

提问人：doly 时间：2017-05-01 17:04:31
非常感谢陈老师回复，我似懂非懂，比如您又提到发行方和持有方，您能举例再解释一下么？我好像明白了我原先费解的，金融资产定义的（三），对应的金融负债方其实是“向其他方交付现金或其他金融资产的合同义务”，我仍旧没有理解在金融资产与金融负债的定义中为什么要单独把用自身权益工具结算拿出来说？

回答人：chenyiwei
用发行方自身权益工具结算，从表面上看没有直接付出现金或其他金融资产，不符合传统负债定义中对“经济利益流出企业”的认知。
但是从实质上说，如果相同的金额可发行或赎回的发行方自身权益工具（如股份）的数量不是固定的，例如按照某一金额除以结算日发行方股份的公允价值来确定需发行或赎回的自身股份数量，则这种情况下自身权益工具实际上是现金或其他金融资产的替代，所以仍然应当确认为负债（本质上可以区分为支付现金或其他金融资产，以及接受现金或金融资产出资这两项独立交易）。只有发行或赎回价格固定，即固定金额只能换取固定数量的自身权益工具时，其持有人才完全享有或承担作为发行方股东的风险和收益，因而可以被认定为权益工具。

提问人：doly 时间：2017-05-03 22:59:05
还是觉得语言太绕，金融资产的（三）说以自身权益工具结算的非衍生，且可变数量，（四）说以自身权益工具结算的衍生，但固定换固定除外。 疑问是“且可变数量”与“但固定换固定除外”是否相同意思？换句话说（三）如果说以自身权益工具结算的非衍生，但固定换固定除外，是不是还对？内涵有没有变化？

回答人：chenyiwei
一般理解此处的“可变”和“非固定”的含义是相通的，当然准则这样用词肯定也有他的道理，但一般情况下两者差异不明显。